【裁判字號】    92,小上,124
【裁判日期】    920714
【裁判案由】    清償債務
【裁判全文】
臺灣臺北地方法院民事裁定                        九十二年度小上字第一二四號
    上  訴  人  甲○○
                        二樓
    被  上訴人  積成企業股份有限公司
    法定代理人  謝明發
右當事人間請求清償債務事件，上訴人對於民國九十二年五月二十八日年本院台北簡
易庭九十二年度北小字第五五四號小額民事判決提起上訴，本院裁定如左：
    主    文
上訴駁回。
第二審訴訟費用新台幣壹仟零柒拾肆元由上訴人負擔。
    理    由
一、按對於小額程序第一審裁判之上訴或抗告，非以其違背法令為理由，不得為之；
    其上訴狀內應記載上訴理由，表明原判決所違背之法令及其具體內容；及依訴訟
    資料可認為原判決有違背法令之具體事實，民事訴訟法第四百三十六條之二十四
    第二項、第四百三十六條之二十五分別定有明文。又對於小額程序之第一審裁判
    提起上訴時，如係以第一審判決有不適用法規或適用法規不當為上訴理由時，其
    上訴狀或理由書應有具體之指摘，並揭示該法規之條項或其內容，若係成文法以
    外之法則，應揭示該法則之旨趣，其為經驗法則、證據法則者，亦應具體指摘揭
    示該經驗法則或證據法則，倘為司法院解釋或本院之判決，則應揭示該判解之字
    號或其內容，上訴狀或理由書如未依此項方法表明者，即難認為已對小額程序之
    第一審判決之違背法令有具體之指摘，其上訴自難認為合法（最高法院七十一年
    台上字第三一四號及七十年度台上字第七二○號判例可資參照），而屬上訴不合
    程式，第二審法院應依同法第四百三十六條之三十二第二項準用第四百四十四條
    第一項以裁定駁回之。
二、本件上訴意旨略以：上訴人任職被上訴人公司，因公司無車輛供給，上訴人乃駕
    駛自用車輛為公司出差，為被上訴人同意，且被上訴人未表示反對，上訴人依慣
    例出差發生車禍後，肇事對方保險公司僅理賠新台幣（下同）五萬七百三百三十
    三元，上訴人簽請被上訴人貼補，經被上訴人批示准貼補一半另一半墊借，俟年
    終獎金核下後扣抵，上訴人始接受一半補貼，另二分之一未領取，足證上訴人依
    規定出差屬實，惟被上訴人並未在請示單上加註補貼後須服務滿一年，否則追回
    補貼之附帶條件；另上訴人任職期間曾收取之帳款三千六百元，被上訴人通知後
    上訴人確有寄交被上訴人，上訴人不可能因區區小額金錢招惹是非，原判決不察
    上訴人所舉有利事證，於法有違云云。
三、經查，上訴人對於原審判決有何違背法令事由及依訴訟資料可認為原判決有違背
    法令之事實均未具體指摘，其本件上訴顯不合法，依前揭規定，應以裁定駁回；
    並依後附計算書確定本件訴訟費用額如主文所示金額。
四、據上論結，本件上訴為不合法，依民事訴訟法第四百三十六條之三十二第二項、
    第四百四十四條第一項、第九十五條、第四百三十六條之十九第一項、第七十八
    條，裁定如主文。
計  算  書
項      目                     金  額（新台幣）                備    註
第二審裁判費                   一○一○元
第二審送達郵費                     六四元
合        計                   一○七四元
中      華      民      國    九十二    年      七      月     十四     日
                                    民事第五庭審判長法  官 吳青蓉
                                                    法  官 周美雲
                                                    法  官 吳素勤
不得抗告
中      華      民      國    九十二    年      七      月     十四     日
                                          書記官    曾寶生


司法院資訊處製作；財團法人民間司法改革基金會備份。
